【裁判字號】    97,訴,3934
【裁判日期】    971231
【裁判案由】    毒品危害防制條例
【裁判全文】
臺灣板橋地方法院刑事判決              97年度訴字第3934號
公  訴  人  臺灣板橋地方法院檢察署檢察官
被      告  甲○○
上列被告因毒品危害防制條例案件，經檢察官提起公訴（97年度
毒偵字第6217號），被告於準備程序中就被訴事實為有罪之陳述
，本院合議庭裁定由受命法官獨任行簡式審判程序，並判決如下
：
    主    文
甲○○施用第一級毒品，累犯，處有期徒刑捌月。扣案海洛因殘
渣袋壹包（量微無法秤重）沒收銷燬，注射針筒參支沒收之。
    事    實
一、甲○○前於民國92年間因施用毒品案件，經臺灣桃園地方法
    院裁定送觀察、勒戒後，認無繼續施用毒品之傾向，於92年
    8 月29日執行完畢釋放出所，並經臺灣桃園地方法院檢察署
    檢察官於92年9 月24日以92年度毒偵字第1088號為不起訴處
    分確定。又於95年間因施用第一級毒品案件，經臺灣臺北地
    方法院以95年度訴字第1611號判處有期徒刑6 月確定，96年
    3 月30日易科罰金執行完畢。另於96年間因施用第一級毒品
    案件經同院以96年度訴字第735 號判處有期徒刑7 月確定，
    同年7 月2 日復經同院以96年度聲減字第2402號減為有期徒
    刑3 月15日，97年3 月19日易科罰金執行完畢。詎仍不思戒
    除毒癮，猶於上開觀察、勒戒執行完畢釋放後5 年內之97年
    7 月16日23時許，將所駕5021-EA 汽車停在臺北縣樹林市○
    ○街某處後，以注射針筒注射之方式，在車內施用第一級毒
    品海洛因1 次。嗣經警於翌日6 時50分許，在國道三號高速
    公路北上26公里處，因發現甲○○所駕前揭汽車行車不穩而
    予攔查，當場扣得海洛因殘渣袋1 包（量微無法秤重）及注
    射針筒3 支，其後甲○○同意接受員警採尿，經送驗後確認
    其尿液呈鴉片陽性反應，因而查悉上情。
二、案經國道公路警察局報告臺灣板橋地方法院檢察署檢察官偵
    查後起訴。
    理    由
一、上開犯罪事實，業據被告於本院審理時自白不諱，而其為警
    查獲後所採尿液經送請臺灣檢驗科技股份有限公司檢驗後，
    確呈鴉片陽性反應乙節，有毒品案件尿液檢體編號及姓名對
    照表、臺灣檢驗科技股份有限公司濫用藥物檢驗報告各1 紙
    附卷可稽（毒偵卷第17、36頁），此外並有前揭海洛因殘渣
    袋及注射針筒扣案為憑，足徵被告前開自白應與事實相符，
    堪可採信。次按觀察、勒戒或強制戒治執行完畢釋放後，5
    年內再犯施用第一、二級毒品之罪者，檢察官應依法追訴，
    毒品危害防制條例第23條第2 項定有明文。查被告有前揭事
    實欄第一段所載觀察、勒戒紀錄乙節，有臺灣高等法院被告
    前案紀錄表附卷足參，被告既係於觀察、勒戒執行完畢釋放
    後5 年內再犯本案施用毒品罪，則檢察官對其提起公訴，即
    屬合法。綜上，本件事證明確，被告犯行堪以認定。
二、核被告所為，係犯毒品危害防制條例第10條第1 項之施用第
    一級毒品罪。其施用前、後持有第一級毒品海洛因之低度行
    為，為施用之高度行為所吸收，不另論罪。次查被告前於96
    年間因施用第一級毒品案件，經臺灣臺北地方法院院以96年
    度訴字第735 號判處有期徒刑7 月確定，同年7 月2 日復經
    同院以96年度聲減字第2402號減為有期徒刑3 月15日，97年
    3 月19日易科罰金執行完畢乙節，有臺灣高等法院被告前案
    紀錄表附卷可稽，其於有期徒刑執行完畢後5 年以內，故意
    再犯本件有期徒刑以上之罪，為累犯，應依刑法第47條第1
    項規定，加重其刑。爰審酌被告犯罪之動機目的，智識程度
    （國中畢業），施用毒品非但戕害自己身心，亦妨害社會善
    良秩序，及其犯後坦認犯行態度良好等一切情狀，量處如主
    文所示之刑。末查扣案殘渣袋1 包內確有海洛因殘渣附著於
    上，業經本院勘驗明確（本院卷第52頁），因所殘留之第一
    級毒品海洛因粉末無法與袋身完全析離，爰依毒品危害防制
    條例第18條第1 項前段，對該海洛因殘渣（該粉末殘渣量微
    無法秤重）及包裝袋併予宣告沒收銷燬。至注射針筒3 支，
    則係被告所有供其犯施用第一級毒品罪所用之物，爰依刑法
    第38條第1 項第2 款沒收之。
三、按除被告所犯為死刑、無期徒刑、最輕本刑為3 年以上有期
    徒刑之罪或高等法院管轄第一審案件者外，於前條第1 項程
    序進行中，被告先就被訴事實為有罪之陳述時，審判長得告
    知被告簡式審判程序之旨，並聽取當事人、代理人、辯護人
    及輔佐人之意見後，裁定進行簡式審判程序，刑事訴訟法第
    273 條之1 第1 項定有明文。本案被告被訴施用第一級毒品
    罪之法定本刑為「6 月以上5 年以下有期徒刑」，其於本院
    準備程序期日就被訴事實為有罪之陳述後，經告知被告簡式
    審判程序之旨，並聽取被告及檢察官之意見後，本院合議庭
    認宜改用簡式審判程序，乃裁定由受命法官獨任行簡式審判
    程序審理之，附此說明。
據上論斷，應依刑事訴訟法第273 條之1 第1 項、第299 條第1
項前段，毒品危害防制條例第10條第1 項、第18條第1 項前段，
刑法第11條前段、第47條第1 項、第38條第1 項第2 款，判決如
主文。
本案經檢察官顏妃琇到庭執行職務。
中    華    民    國    97    年    12    月    31    日
                  刑事第七庭  法  官  楊明佳
以上正本證明與原本無異。
如不服本判決應於收受送達後10日向本院提出上訴書狀，並應敘
述具體理由；其未敘述上訴理由者，應於上訴期間屆滿後20日內
向本院補提理由書（均須按他造當事人之人數附繕本）「切勿逕
送上級法院」。
                              書記官  林金良
中    華    民    國    97    年    12    月    31    日
附錄本案論罪科刑法條全文
毒品危害防制條例第10條
施用第一級毒品者，處六月以上五年以下有期徒刑。
施用第二級毒品者，處三年以下有期徒刑。


司法院資訊處製作；財團法人民間司法改革基金會備份。
